【裁判字號】    96,簡上,1006
【裁判日期】    970130
【裁判案由】    竊盜
【裁判全文】
臺灣板橋地方法院刑事判決            96年度簡上字第1006號
上  訴  人
即  被  告  甲○○
上列被告因竊盜案件，不服本院96簡字第4441號中華民國96年10
月9 日第一審判決（聲請案號：96年度偵字第14402 號），提起
上訴，本院管轄之第二審合議庭判決如下：
    主  文
上訴駁回。
甲○○緩刑貳年。
    事  實
一、甲○○於民國九十六年六月二十日凌晨三時二十分許，在臺
    北縣板橋市○○路與館前東路口，見路旁停放之MIGREN廠牌
    紅色腳踏車未上鎖（該腳踏車乃不詳之人於本件被告發現前
    之某時點暫時停置於該處），其對於該腳踏車並非遭人棄置
    仍屬他人所有之事實，有所認識，竟基於意圖為自己不法所
    有之竊盜犯意，以徒手方式將該腳踏車搬至其所騎乘之腳踏
    車後座上，得手後欲變賣。嗣於同日凌晨三時三十分許，在
    上址為警盤查而查獲，並當場扣得上開腳踏車一輛（現由臺
    北縣政府警察局海山分局海山派出所保管中）。
二、案經臺北市政府警察局海山分局報請臺灣板橋地方法院檢察
    署檢察官偵查後聲請以簡易判決處刑。
    理  由
一、本件認定事實所引用卷證資料，並無證據證明係公務員違背
    法定程序所取得，且檢察官及被告於本院準備程序及審判期
    日時均表示同意作為證據而不予爭執，且迄至言詞辯論終結
    前亦未再聲明異議，依刑事訴訟法第一百五十九條之五第一
    項之規定，本件認定事實所引用之證據，均有證據能力。
二、訊據被告甲○○固不否認於前揭時地搬運上開腳踏車至其所
    騎乘之腳踏車上，欲載去變賣即為警查獲之情，惟矢口否認
    有何不法所有之竊盜犯意，辯稱：其以拾荒維生，看見該輛
    腳踏車輪胎破了，以為係他人棄置不要之物，始搬走欲變賣
    云云。惟查，被告取得該輛腳踏車時之車況雖不新穎，然外
    觀完好，並無損壞及不堪使用之情形，此有上開腳踏車照片
    四幀附卷可稽（偵查卷第二十三頁、第二十四頁），參以被
    告於本院訊問時自承：欲將該輛腳踏車載去變賣等語，足徵
    其對於該輛腳踏車尚有相當之價值，應有認知，自不得任意
    解為有「棄置」之意，又該腳踏車停放地點係在臺北縣板橋
    市○○路旁，顯非無人支配管領之處所，客觀上無從認係他
    人棄置之物，況被告於歷次偵審程序中均供稱：我將腳踏車
    放在我所騎的腳踏車後座，看到警察經過，很害怕，想要趕
    快卸下來，就被警察逮捕等語，足見被告主觀上亦認該腳踏
    車並非無主之廢棄物，仍執意取之，顯係基於不法所有之意
    圖而竊取上開腳踏車，至於灼然。此外，復有臺北縣政府警
    察局海山分局扣押物品目錄表、代保管條各一紙、偵辦竊盜
    查訪表五紙在卷資為佐證，被告前開辯解純屬事後卸責之詞
    ，不足採信。從而，本件事證明確，被告上開竊盜犯行，應
    予依法論罪科刑。
三、按刑法上竊盜罪所保護之法益，乃所有人或持有人對物之支
    配關係，只要未經持有人同意或違反持有人之意思，以和平
    之方法，破壞他人對於物之持有關係，而建立新的持有關係
    ，並為圖自己不法之所有，即已構成。核被告所為，係犯刑
    法第三百二十條第一項之竊盜罪。原審以被告犯行事證明確
    ，適用刑法第三百二十條第一項、第四十一條第一項前段、
    刑法施行法第一條第一第一項、第二項前段，並審酌被告素
    行、犯罪動機、目的、手段、智識程度、生活狀況、所竊取
    財物之價值，及其犯後坦承犯行等一切情狀，量處被當拘役
    三十日，併諭知易科罰金之折算標準，經核認事用法並無不
    合，量刑亦屬妥適。被告上訴意旨，仍執前詞指摘原審判決
    不當，顯無理由，應予駁回。惟另查被告前因竊盜案件，經
    臺灣臺北地方法院於七十二年九月二十七日以七十二年度易
    字第五一三五號刑事判決判處有期徒刑七月，於七十二年十
    一月二十五日判決確定，於七十三年二月十四日執行完畢後
    ，五年以內未曾因故意犯罪受有期徒刑以上刑之宣告，此有
    臺灣高等法院被告前案紀錄表一份在卷可憑，其平日以拾荒
    為生，經濟困頓，因一時失慮，致罹刑章，且犯後深表悔意
    ，本院審酌此等情事，認被告經此偵審程序及罪刑之宣告後
    ，應知警惕而無再犯之虞，本件刑之宣告已足收警惕之效，
    前開所宣告之刑以暫不執行其刑為當，爰依刑法第七十四條
    第一項第二款規定，併予宣告緩刑二年，以啟自新。
據上論斷，應依刑事訴訟法第四百五十五條之一第一項、第三項
、第三百六十八條，刑法第七十四條第一項第二款，判決如主文
。
本案經檢察官謝岳龍到庭執行職務。
中    華    民    國    97    年    1     月    30    日
                  刑事第十五庭  審判長法  官  陳鴻清
                                      法  官  朱嘉川
                                      法  官  劉安榕
上列正本證明與原本無異。
不得上訴。
                                      書記官  石于倩
中    華    民    國    97    年    1     月    30    日
附錄本案論罪科刑法條全文：
中華民國刑法第320條
（普通竊盜罪、竊佔罪）
意圖為自己或第三人不法之所有，而竊取他人之動產者，為竊盜
罪，處 5 年以下有期徒刑、拘役或 5 百元以下罰金。
意圖為自己或第三人不法之利益，而竊佔他人之不動產者，依前
項之規定處斷。
前二項之未遂犯罰之。


司法院資訊處製作；財團法人民間司法改革基金會備份。
